臺灣高等法院高雄分院刑事判決　　　　　　　　　九十一年度上更(二)字第五號
　　上　訴　人
　　即　被　告　甲○○
　　選任辯護人　施秉慧
　　　　　　　　焦文城
　　　　　　　　張清富
右上訴人因偽造文書等案件，不服臺灣高雄地方法院八十四年度訴字第一五三二號中
華民國八十五年三月二十八日第一審判決（起訴案號：臺灣高雄地方法院檢察署八十
四年度偵字第四二二六號），提起上訴，判決後，經最高法院第二次發回更審，本院
判決如左：
      主  文
原判決關於甲○○部分撤銷。
甲○○行使偽造私文書，足以生損害於公眾及他人，處有期徒刑捌月。
      事  實
一、甲○○在高雄市前鎮區○○○路二七０之一號開設吉昱汽車解體場，為圖不法利
    益，於民國（下同）八十年七月七日，先向鴻達中古汽車商行負責人吳德春，以
    新台幣（下同）六萬元購得一九八七年份，福特六和廠牌、型式LASER 4D、引擎
    號碼Ｇ0000000Ｓ號（車身號碼同號）、一二九六ＣＣ已繳銷牌照之白色
    營業用小客車乙輛（原營業用小客車牌照號碼為000－0000號，登記車主
    為世華交通股份有限公司歐清男），嗣於同年月十六日以陳榮理名義向高雄市監
    理處申領000－0000號自小客車車牌號碼後於同年月廿二日過戶與自己名
    下，甲○○明知不詳姓名者所持有Ｈ0000000Ｓ號、一二九六ＣＣ汽車引
    擎一個，係從解體汽車取得，而屬來路不明之贓物（該引擎之自小客車係一九八
    七年份福特六合ＬＡＳＥＲ廠牌車牌號碼000－0000號為丙○○所有，於
    八十年一月二十七日十三時，在高雄市○○路四八一號前所失竊，嗣該小客車遭
    不明者解體成汽車零件），竟予以買受之，並將所買受之贓物引擎號碼磨去，重
    新打造Ｇ0000000Ｓ號引擎號碼於贓物引擎上，偽造足以表示上開車輛製
    造工廠及出廠時期、標誌之引擎號碼，偽造完畢後，將之換裝在前揭所購營業車
    改為自用車牌照號碼為000－0000號自小客車上，於八十年九月廿九日，
    將該變造後贓車以九萬八千元價格出售予不知情之乙○○，並於翌日備齊原合法
    購得車號000－0000號車之車籍資料，就該贓車所偽造之引擎號碼為主張
    ，持向高雄市監理處變更登記為乙○○所有，足以生損害於公路監理機關對於車
    輛登記之正確性及福特ＬＡＳＥＲ小客車製造廠商之信譽，並使失竊車輛之丙○○不易追回贓物及損及購車者乙○○權益。乙○○購得該贓車後，另將車牌號碼
    申請變更為ＸＬ－二四八一號，嗣經警於八十四年一月七日查扣該車並施以電解
    法後始得悉上情。
二、案經高雄縣警察局移送臺灣高雄地方法院檢察署檢察官偵查起訴。
      理  由
一、訊之上訴人即被告（下稱被告）甲○○否認有何偽造文書、故買贓物犯行，辯稱
    伊以六萬元向吳德春買繳銷牌照之營業車，另申請自用小客車車牌，並重新濆漆
    ，沒有改裝汽車引擎，引擎號碼也沒有重新打造，該車出售予乙○○四年後始發
    現引擎有問題，前後亦經過四位車主，不能推定為其所為云云。惟查：
（一）乙○○向被告甲○○買受之車牌號碼000－0000號（嗣變更為ＸＬ－二
      四八一號）、一九八七年份福特六合ＬＡＳＥＲ型、車身及引擎號碼Ｇ000
      0000Ｓ號、一二九六ＣＣ白色自小客車，經警方於八十四年一月七日檢視
      該車，見該車左右葉子板下車身號碼處似有異狀致對該車起疑，警方人員進而
      以手觸摸引擎號碼處，感覺並發現該車引擎號碼曾遭磨去原號碼而重新打造為
      Ｇ0000000Ｓ號，經施以電解法浮現原始Ｈ0000000Ｓ號引擎號
      碼等情事，業據證人即高雄縣警察局偵查員鄭文吉、張至誠於一審及上訴審中
      證述屬實（見一審卷第七十五頁、上訴卷第三十九頁背面），證人張至誠於本
      次更審更證稱：「˙˙˙而且他的引擎號碼也不是正常的情形，我們就是這樣
      才發現他的車子有問題，引擎號碼浮現出來之後，我們才去查是否是贓車」、
      「（為何沒有引擎電解之照片？）答：因為車身在上面，光線夠，但是引擎的
      部分，因為經過改造，所以他的位置已經比較深了，但是還有號碼在，而且旁
      邊也有卡油，比較下面，所以沒辦法拍照片」、「在電解液電解的時候，有照
      相，但沒有照成功，但是因為用過電解液的關係，因為那是腐蝕鐵片，會愈來
      愈腐蝕，那個號碼是很細的，如果在做下去得話，就看不到了，所以張德庸再
      用電解液時的時候，就沒有辦法」（見本次更審卷九十一年三月四日訊問筆錄
      ），證人鄭文吉於本次更審證稱：「˙˙˙我們是電解引擎號碼」「（為何警
      卷沒附照片？）答：因為那個號碼有的時候要從側面看，有的時候要用燈光照
      ，以前警察單位的照片，沒有辦法顯現，現在的就可以」、「（電解該車的時
      候有無在場？）答：我有在現場，但是是張至誠電解的，不是我」（見本次更
      審卷九十一年八月七日審判筆錄）。足見電解該小客車引擎號碼時，證人鄭文
      吉、張至誠均在場，並由證人張至誠操作電解，還有看到引擎號碼，並據以查
      出係贓車；至於卷證未附該車引擎部分電解出來之偽造資料，係因照相未成功
      所致。又本院上訴審勘驗該小客車時，證人張德庸證稱：「現已無法辨識（引
      擎號碼是否重新打造），因引擎號碼已經磨損過」、「（是否可再以電解法使
      其顯示？）答：可再試試看」（上訴卷二三八頁），又據高雄縣警察局函覆稱
      ：「˙˙˙以電解法期使引擎號碼重現，惟原車號部位因銹蝕嚴重，號碼已無
      法重現（辨識）」（上訴卷二四三頁），證人張至誠於本次更審亦證稱：（該
      車有無辦法重新電解？）答：我們當時電解的時候，他的號碼只能用肉眼觀察
      ，如果一再電解，因為腐鏽侵蝕的關係，恐怕沒有辦法」（見九十一年八月七
      日審判筆錄），則該小客車引擎號碼因腐鏽關係雖無法再施以電解，但確經偽
      造無誤。而警方人員是在該車占有人乙○○陪同下，對該引擎施以電解法，並
      即將上開改造引擎號碼結果告知乙○○，而乙○○當時才知道汽車引擎號碼有
      經重新打造一事，亦據證人乙○○於警訊及上訴審中結證明確（見警卷第十九
      頁背面、上訴卷第三十九頁背面），復有載明上情之高雄縣警察局八十五年七
      月二十三日函卷附足按（見上訴卷第四八頁背面），足認遭警查獲乙○○占有
      自小客車上之引擎，是由他部車取下Ｈ0000000Ｓ號引擎，經磨去原號
      碼重新打造成為Ｇ0000000Ｓ號碼，再換裝於該小客車上，應堪認定。
（二）引擎號碼Ｈ0000000Ｓ號車係一九八七年份出廠、車牌號碼000－0
      000號、一二九六ＣＣ福特六合ＬＡＳＥＲ廠牌，屬丙○○所有之自用小客
      車，於八十年一月二十七日十三時在高雄市○○路四八一號前失竊，亦據丙○○陳述在卷，並有車輛竊盜、車牌失竊資料個別查詢報表（見警卷第二十四頁
      ），照片數幀附卷可稽，則該失竊後之小客車或其拆解後之零件即屬贓物無疑
      。該丙○○所有小客車之Ｈ0000000Ｓ號引擎部分，既經發現換裝在前
      揭被告甲○○出售予乙○○占有之自小客車上，參以被告甲○○向吳德春所買
      受之原車牌000－0000號車先前係營業計程車，與被害人丙○○失竊之
      自用小客車，雖均係一九八七年同年份車，但因被告甲○○所買之車先前係營
      業之用，日日奔馳，引擎耗損自較同年出廠之自用小客車嚴重，被告甲○○購
      車係為轉售得利，其為求得較易或較高價格脫售，因而換裝同年份出廠之自用
      車引擎，不悖常情，雖吳德春證稱賣與被告時車況良好，亦不足證被告無換裝
      之實益。又吳德春係整批購得繳銷牌照之營業小客車後，未領牌及整修即出賣
      與被告一部，業據吳德春陳明，則吳德春所出售之車輛，甚而不處理掛牌之事
      ，何須勞費周章換裝引擎？且被告係開設吉昱企業行，經營汽車買賣及汽車材
      料、五金零件、機械零件、板金、引擎等買賣，有營利事業登記證可按，其對
      車輛應已較常人有較高之鑑查力，該車如在被告買受前已有換裝引擎情事，吳
      德春又何能欺瞞得過被告？另查被告之前手世華交通股份有限公司為經營汽車
      出租業，其後手則為消費者乙○○，衡諸各情，開設汽車解體場之被告亦顯較
      有動機及能力拼裝引擎，被告雖出具帳本證明整修該自小客車所花費之項目各
      節，惟該帳冊為被告所記錄，並無各項單據以供證明，而換裝引擎為非法行為
      ，被告又何愚至將該項支出依確實項目列進帳冊？故該帳冊尚不足為被告有利
      之認定。被告辯護人雖稱後手乙○○自八十二年起即未依規定至高雄市監理站
      驗車而認乙○○有換裝引擎之可疑，然按辯護人提出之上開汽車車籍基本資料
      （本院前審卷第一○九頁）顯示該自小客車有違規五件罰金二七○○元，八十
      三年至八十六年欠費四次計一九二○○元，（另欠稅資料則未列出），則乙○○為規避繳費而遲未驗車，亦乃不欲自動繳費者慣用之手法，故非得以未按期
      驗車，即推定乙○○有偽造引擎號碼之犯行，而丙○○所有之小客車亦係於被
      告買賣該車之當年度失竊，足認丙○○所有小客車失竊後經不明者解體成汽車
      零件，被告明知解體後之Ｈ0000000Ｓ號引擎係贓物，竟仍向該不明者
      買受偽造後，換裝在原車牌000－0000號車車體內，亦堪認定。
（三）被告甲○○向吳德春所買受之車牌000－0000號小客車，其上車身號碼
      為Ｇ0000000Ｓ號，而該廠牌生產之車身號碼與引擎號碼完全相同一事
      ，業經證人即福特汽車公司九和分公司組長張進杉結證在卷（見上訴卷第二三
      五頁背面），且為從事修車業之被告所知情，被告甲○○欲轉售該車加以整修
      ，並將所購贓物引擎Ｈ0000000Ｓ號換裝在該車上，此時引擎與車身號
      碼不同，被告為使所換裝之引擎號碼Ｈ0000000Ｓ號與車身號碼Ｇ00
      00000Ｓ號相同，自有將所換引擎號碼磨去重新打造使與車身號碼相同之
      動機及必要，足認重新打造後之引擎號碼Ｇ0000000Ｓ號也是被告甲○○所為，應堪認定。
（四）公訴人及原審認定被告甲○○向不詳姓名者以賤價買受丙○○所有失竊之前揭
      引擎號碼（同車身號碼）Ｈ0000000Ｓ號、一二九六ＣＣ自用小客車後
      ，將車上打造有車身號碼部分之左右葉子板，分別切割下來，再將他部汽車所
      切割下載有Ｇ0000000Ｓ車身號碼之左右葉子板，焊裝於上開失竊贓車
      車身上，借屍還魂矇混使用云云，係以遭警查獲乙○○占有之小客車二側葉子
      板下車身號碼處有切割重焊痕跡為其論據。然經上訴審會同福特公司及高雄縣
      警察局刑警隊鑑識組人員現場履勘車輛結果，車身號碼二側均為Ｇ00000
      00Ｓ號，車身號碼處有生銹之痕跡等情，有刑事勘驗筆錄足稽（見上訴卷第
      二三四頁背面），經命高雄縣警察局鑑識組警官張德庸將車身號碼處生銹部分
      以砂紙去銹後用手觸摸鑑定結果證稱：「（ＸＬ－二四八一號車，車身號碼是
      否遭切除銜接？）答：我認為沒有，因如果有銜接處應較脆弱」（見上訴卷第
      二三七、二三八頁），證人張德庸於本次更審更證稱：「就銜接的部分，葉子
      版的部分當時有看到焊接痕跡」、「當時看是有電焊過的痕跡，但是有電焊不
      見得有切除銜接的痕跡」（見本次更審卷九十一年八月二十一日審判筆錄），
      是目視Ｇ0000000Ｓ車身號碼即為真實，而Ｇ0000000Ｓ車身係
      被告合法向吳德春購得之汽車，則該車車體部分並無借屍還魂情形；至於證人
      鄭文吉及張至誠均證稱該車之葉子板係經切割改造的云云，但查證人張德庸係
      專業鑑識人員，就此所為之判斷自較證人鄭文吉、張至誠之證詞為可採。從而
      公訴人起訴及原審此部份之認定，即有誤認事實，自不足以認定被告甲○○有
      購買丙○○失竊之整部小客車，僅能認定被告購得丙○○小客車之引擎部分，
      經偽造引擎號碼後換裝在其所購000－0000號車上，再行出售予乙○○
      ，事證明確，被告甲○○右揭犯行，應堪認定。
二、核被告甲○○所為，購買引擎贓物係犯刑法第三百四十九條第二項之故買贓物罪
    。又汽車引擎號碼，乃製造廠商出廠時之識別文字，一面表示其出廠之年度及批
    號，一面亦代表其品質與信譽，係為表示一定用意之證明，係屬刑法第二百二十
    條第一項規定以文書論之文書，被告甲○○將Ｈ0000000Ｓ號引擎號碼磨
    去，重新打造成Ｇ0000000Ｓ號引擎號碼，嗣並行使該偽造引擎號碼，足
    生損害於公路監理機關對車輛登記之正確性及福特自小客車製造廠商之信譽，並
    使失主丙○○不易追回贓車及損及購車者乙○○權益，係另犯刑法第二百十六條
    、第二百十條之行使偽造私文書罪。被告甲○○偽造私文書後持之行使，偽造行
    為應為行使行為所吸收，不另論罪。所犯上開二罪間有方法結果牽連關係，應從
    一重依行使偽造私文書罪處斷。
三、原審就被告甲○○部分，予以論罪科刑，固非無見，惟查：（一）被告甲○○並
    未向他人以賤價買受丙○○所有失竊之前揭引擎號碼（同車身號碼）Ｈ0000
    000Ｓ號自用小客車車體，且無將車上打造有車身號碼部分之左右葉子板，分
    別切割下來，再將他部汽車所切割下載有Ｇ0000000Ｓ車身號碼之左右葉
    子板，焊裝於上開失竊贓車車體上，已如前述，原判決該部份事實認定，自有違
    誤。（二）被告甲○○與徐瑞祥亦無於八十一年下半年間，向不明者買受丁○○
    所有失竊之一九九一年份福特ＬＡＳＥＲ廠牌、車牌號碼000－0000號、
    車身號碼（引擎號碼同）Ｍ0000000Ａ號、一三二三ＣＣ灰色自小客車乙
    輛（理由如後述），原判決該部份事實之認定，亦有未合。被告甲○○上訴意旨
    ，否認此部份犯罪，指摘原判決不當，雖無理由（按否認故買丙○○失竊小客車
    之車體及丁○○失竊小客車部分之犯罪，為有理由），但原判決既有上開可議，
    自應由本院將原判決此部份撤銷改判。審酌被告犯罪動機、目的，故買贓物加以
    改造，助長竊風，影響社會善良風氣，其故買及改造汽車引擎僅一部，數量非多
    ，及犯後態度等一切情狀，量處有期徒刑八月。
四、公訴意旨另以：被告甲○○與徐瑞祥（業經上訴審判決無罪確定）基於共同犯意
    之聯絡，於八十一年七月間共同出資，由甲○○出面向徐和興以十七萬元購得，
    原屬郭美慧所有發生車禍、車身嚴重毀損（引擎部分未受損）己不堪修復之一九
    九二年份、福特六和ＬＡＳＥＲ－六Ａ型車牌號碼ＶＸ－四八七一號、引擎號碼
    Ｎ0000000Ｆ號、一八四０ＣＣ藍色自小客車後，二人復向不詳姓名者以
    賤價買受丁○○所有，於八十一年四月十八日十六時在高雄縣仁武鄉○○村○○
    路與大德街口所失竊之一九九一年份福特ＬＡＳＥＲ廠牌、車牌號碼000－0
    000號、車身號碼（引擎號碼同）Ｍ0000000Ａ號、一三二三ＣＣ灰色
    自小客車乙輛，將車牌號碼000－0000號失竊贓車左右葉子板上車身號碼
    磨去，並將車身號碼末幾位數字焊點掉，再換裝車牌號碼ＶＸ－四八七一號小客
    車上未因車禍損害之一八四０ＣＣ引擎於贓車上，復將贓車身灰色顏色車身烤漆
    為藍色，懸掛ＶＸ－四八七一號車牌，於八十二年二月五日以三十二萬元價格出
    售予不知情之林育村。因認被告徐瑞祥與甲○○共同涉有刑法第三百四十九條第
    二項之故買贓物罪嫌云云。
五、查公訴人及原審認定被告甲○○及徐瑞祥涉有此部份贓物犯行，係以警方發覺上
    開牌牌ＶＸ－四八七一號小客車引擎蓋內避震器旁之藍色漆，明顯存在原始灰漆
    顏色，應係是原灰色漆再行噴烤成藍色漆所致。又該車引擎雖為一千八百ＣＣ，
    但車身為一三二三ＣＣ車型；且該車葉子板上車身號碼遭磨去，並焊點掉末幾位
    數字，經以電解法查得原始車身號碼為Ｍ0000000Ａ號為據；又車身號碼
    Ｍ0000000Ａ號為一九九一年份、福特六合ＬＡＳＥＲ廠牌、車號000
    －0000號、一三二三ＣＣ灰色自小客車，原係丁○○所有，於八十一年四月
    十八日十六時在高雄縣仁武鄉○○村○○路與大德街口失竊。又查一九九一年份
    金全壘打一‧三車型，引擎號碼Ｍ0000000Ａ，該車引擎號碼與車身號碼
    相同，另該一九九一年份金全壘打車型，其車身可裝配一三００ＣＣ、一六００
    ＣＣ、一八００ＣＣ之引擎，車身屬共用乙節，有福特六合汽車股份有限公司函
    乙紙在卷可供參考，因認被告二人買受竊自丁○○所有贓車後，將該贓車葉子板
    上車身號碼磨去，並焊點掉末幾位數字，使之不易辨識，再將合法購得之一八四
    ０ＣＣ引擎換裝贓車上，為其論據。
六、按犯罪事實之認定，應憑證據，如未能發現相當證據，或證據不足以證明，自不
    能以推測或擬制之方法，以為裁判之基礎；又認定不利於被告之事實須依積極證
    據，茍積極證據不足為不利於被告事實之認定時，即應為有利於被告之認定，更
    不必有何有利之證據。最高法院四十年台上字第八六號、三十年上字第八一六號
    判例參照。訊之被告甲○○矢口否認有此部份故買贓物犯行，辯稱：伊與徐瑞祥
    向徐和興所購買車號ＶＸ－四八七一號車損小客車，僅車體前面嚴重損害，但引
    擎及車體後面均完好無損，所以以十七萬元買受送修車廠修理後再出售，該車修
    理是將引擎吊起車身前半部切除重新板金組合，銜接原車體後半部，修護所用前
    半部車身原色也是藍色，並未購買灰白色丁○○失竊小客車將車身換裝其上，及
    改噴藍漆等語。經查：
（一）本院上訴審於八十八年三月三十一日會同福特公司及高雄縣警察局刑警隊鑑識
      組人員現場履勘查扣車號ＶＸ－四八七一號小客車結果：「該查扣車號ＶＸ－
      四八七一號自小客車顏色為深藍色，該車引擎為一八四０西西，該車駕駛座前
      後車身有焊痕銜接痕跡，葉子板下車身號碼處生銹有洞，號碼已無法辨識看不
      清楚，但旁邊車子材料顏色正常，車頭內零件包括引擎均為一八四０西西車之
      材料」等情，有刑事勘驗筆錄足稽（見上訴卷第二三四頁），並經證人即代表
      福特公司九和分公司會勘之該公司引擎組長張進杉結證稱：會勘之ＶＸ－四八
      七一號車其引擎、車頭零件及整個車身車殼均為一八四０西西（通常人說一千
      八百西西），福特公司所生產一千三百、一千六百及一千八百西西小客車之車
      體外殼雖可通用，但也可由汽車內之配件加以區別，會勘ＶＸ－四八七一號車
      由其配件觀察，引擎、車頭零件及車殼均為一千八百西西車之車材，又ＶＸ－
      四八七一號車在駕駛座旁，我們稱為ａ柱約三分之一處有焊接痕跡，一般是車
      頭有撞壞，板金時先切除過再焊接所遺留之痕跡，另該車葉子板下車身號碼因
      已生銹腐蝕號碼無法辨識等語（見上訴卷第二三五、二三六頁）。而會勘之車
      號ＶＸ－四八七一號小客車外觀深藍色車身顏色固有重新噴漆過，但該車重噴
      漆前之車身原始顏色仍為深藍色，又引擎蓋附近之灰色漆係防銹漆等情，亦經
      代表福特公司九和分公司到場會勘之該公司噴漆技術員蔡慕賢結證屬實（見上
      訴卷第二三六頁背面），該會勘之小客車引擎、車頭零件及車體既均為一千八
      百西西，且車體原始之顏色亦為深藍色，核與丁○○所失竊之小客車為一千三
      百西西、車身顏色灰色不同，足認查扣之車號ＶＸ－四八七一號小客車並無換
      裝丁○○所失竊一九九一年份、福特六合ＬＡＳＥＲ廠牌、車號000－00
      00號、一千三百西西灰色自小客車甚明。
（二）該遭警查扣之ＶＸ－四八七一號車，查獲時該車葉子板下車身號碼處業遭磨去
      ，末幾位數字部分已穿洞情事，業經證人即高雄縣警察局小隊長王興隆到庭證
      實，並有相片足按（見警卷第四三頁），雖經警方施以電解法，但所呈現之號
      碼因有幾位數字穿洞號碼已不存在，故警方所查得原始車身號碼並非全部，其
      所為判定原始號碼Ｍ0000000Ａ號碼其中部分號碼核為推測之號碼，應
      堪認定，則證人即查獲警員鄭文吉、張志誠於原審及上訴審中證述，乃係推測
      之詞，自非可採，且查ＶＸ－四八七一號車之車頭內零件及車身殼均為一千八
      百西西車材，並非丁○○所失竊之一千三百西西汽車材料，已如前述，則該電
      解法所得結果，仍不足以作為被告等有以丁○○失竊之小客車車體換裝於查扣
      ＶＸ－四八七一號車犯行之證明。
（三）綜上所述，現有證據並不足以作為被告甲○○有此部份贓物犯行依據，依上開
      判例意旨所示，自應為有利於被告之認定，此外查無其他積極證據足認被告甲○○有此部份贓物之犯行，渠等此部分贓物犯罪不能證明，原審就此部份遽為
      有罪之判決，容有未合，被告甲○○上訴意旨，否認此部分犯罪，指摘原判決
      不當，為有理由，惟因公訴人認此部份與前開有罪部分有連續犯及牽連犯裁判
      上一罪之關係，自毋庸另為無罪之諭知，併此敘明。
七、至被告辯護人主張移送原上訴審併辦（八十五年偵字第一０九五０號）所指被告
    甲○○自八十三年十月間起至八十四年一月間止，連續數次向沈榮興以低價故買
    所竊得贓車圖利，涉犯刑法第三百四十九條第二項故買贓物罪嫌部分及業經判決
    確定（本院八十七年度上訴字第一一七一號）之被告甲○○於八十六年二月間向
    郭信安購買三．五公噸大貨車及豐田牌拖吊車各一部贓物罪部分，與本案為連續
    犯關係，應為確定判決效力所云云。經查原上訴審右揭移送併辦之故買贓物事實
    ，其犯罪時間為八十三年十月間至八十四年一月間止，而本案被告甲○○故買贓
    物犯行，其犯罪時間為八十年七月間，與移送併辦事實相隔三年之久，時間上並
    非緊接，難認併辦事實部分，自始在被告甲○○所犯本案故買贓物行為之一個預
    定計畫以內所發生，應係另行起意為之，自無連續犯裁判上一罪關係，本院無從
    審究；而上揭已判決確定贓物罪之犯罪時間，則為八十六年間，與本案之犯罪時
    間更相隔將近六年，且被告自承該案向郭信安購買大貨車及拖吊車係為做廢鐵，
    核與本案之買賣改裝贓車，犯意及手段均不同，自非連續犯基於同一概括犯意所
    可比擬，被告辯護人主張應為免訴之判決，自非可採，附此敘明。
據上論結，應依刑事訴訟法第三百六十九條第一項前段、第三百六十四條、第二百九
十九條第一項前段，刑法第二百十六條、第二百十條、第三百四十九條第二項、第五
十五條，罰金罰鍰提高標準條例第一條前段，判決如主文。
本案經檢察官沈紹嘉到庭執行職務。
中    華    民    國      九十一      年      八      月     二十一   日
                              臺灣高等法院高雄分院刑事第一庭
                                  審判長法官  曾永宗
                                        法官  郭玫利
                                        法官  邱永貴
右正本證明與原本無異。
如不服本判決應於收受本判決後十日內向本院提出上訴書狀，其未述上訴理由者，
並得於提起上訴後十日內向本院補提理由書狀（均須按他造當事人之人數附繕本)「
切勿逕送上級法院」。
                                      書記官  梁雅華
中    華    民    國      九十一      年      八      月     二十二   日
本案論罪法條：
刑法第二百十六條
行使第二百十條至第二百十五條之文書者，依偽造、變造文書或登載不實事項或使登
載不實事項之規定處斷。
刑法第二百十條
偽造、變造私文書，足以生損害於公眾或他人者，處五年以下有期徒刑。
刑法第三百四十九條第二項
搬運、寄藏、故買贓物或為牙保者，處五年以下有期徒刑、拘役或科或併科一千元以
下罰金。
